【裁判字號】    89,交易,301
【裁判日期】    900716
【裁判案由】    過失致死
【裁判全文】
台灣台北地方法院刑事判決              八十九年度交易字第三０一號
    公  訴  人  台灣台北地方法院檢察署檢察官
    被      告  乙○○
右列被告因過失致死案件，經檢察官提起公訴（八十九年度偵字第一五八七八號），
本院判決如左：
    主    文
乙○○因過失致人於死，處有期徒刑柒月。
    事    實
一、乙○○於民國八十九年八月四日上午六時三十五分許，騎乘車號ＰＯＩ－七六七
    號重型機車，沿台北市○○路○段由東往西方向行駛，途經台北市○○路○段九
    十一巷無行車速度標誌設置之路口（對面巷口即台北市○○路○段一０六巷口）
    時，本應注意汽車（包括機器腳踏車）行車速度，依標誌之規定，無標誌者，在
    市區道路，時速不得超過四十公里，且汽車行駛時，駕駛人應注意車前狀況，並
    隨時採取必要之安全措施，依當時情形，天氣晴朗，視線清晰，並無不能注意情
    事，竟疏於注意，適有李泉源騎乘車號ＯＧＺ－六二０號重型機車，沿台北市○
    ○路○段九十一巷由北往南方向行駛，甫駛出該巷路口時，乙○○雖發現李泉源
    ，然未採取必要之安全措施，仍繼續以時速六、七十公里速度超速行駛，終因煞
    閃不及，造成乙○○所騎乘之機車前車頭擦撞李泉源所騎乘機車之左側腳踏板處
    ，致使李泉源人車倒地，頭部受創，經人報警送醫急救，因報案人未報明肇事人
    姓名，處理人員前往傷者就醫之台安醫院時，乙○○在場，並當場承認為肇事人
    而自首。嗣李泉源因顱內出血、頭部鈍創，延至同年月八日凌晨四時二十五分許
    不治死亡（起訴書誤繕為同年月八日凌晨四時許死亡，應更正）。
二、案經李泉源之妻甲○○訴由台北市政府警察局松山分局報請台灣台北地方法院檢
    察署檢察官偵查起訴。
    理    由
一、右開事實，業據被告乙○○於本院審理時坦承不諱，並有道路交通事故調查報告
    表、交通事故談話紀錄表、道路交通事故補充資料表、交通事故分析研判表等資
    料在卷為憑，復有現場照片十張附卷可稽，且被害人李泉源確因本件車禍死亡，
    業經台灣台北地方法院檢察署檢察官督同法醫師相驗明確，此有驗斷書、相驗屍
    體證明書及勘驗筆錄在卷足憑。按汽車（包括機器腳踏車）行車速度，依標誌之
    規定，無標誌者，在市區道路，時速不得超過四○公里、汽車行駛時，駕駛人應
    注意車前狀況，並隨時採取必要之安全措施，分別為道路交通安全規則第二條第
    一項第二款、第九十三條第一項第一款、第九十四條第三項定有明文。本件被告
    騎乘重型機車本應注意上開規定，且依肇事當時狀況，天氣晴朗，視線良好，並
    無不能注意情事，被告在發現被害人李泉源駛出台北市○○路○段九十一巷口時
    ，竟未採取必要之安全措施，貿然以時速六、七十公里速度行駛（被告自承），
    終因煞閃不及而撞及被害人李泉源所騎乘之機車，致被害人李泉源因傷重不治死
    亡，被告有過失甚明。再被告之過失行為與被害人李泉源死亡間，具有相當因果
    關係。雖被告質疑其行經路線由（１）台北市○○路○段與東興街口、（２）台
    北市○○路二０四巷、（３）台北市○○路○段與東寧街口、（４）台北市○○
    路○段九十一巷口，一路均為綠燈，被害人李泉源行經肇事路口時，有闖紅燈之
    行為，然台北市政府警察局交通警察大隊設於台北市○○路、東興路口之闖紅燈
    、測速照相設備於八十九年八月四日上午六點半許，並未有任何違規照相採證，
    而設於上開路口之固定式自動測速照相機，無法偵測機車，主要係偵測小客車以
    上車輛之車速，此分別有台北市政府警察局交通警察大隊九十年四月十一日北市
    警交大三字第九０六二四一四三００號函、九十年六月十五日北市警交大三字第
    九０六四二八八四００號函附卷可參，故被告於台北市○○路四段、東興街口是
    否有闖紅燈，因固定式自動測速照相機無法偵測機車，故無法證明被告一路行走
    均為綠燈，亦即無相關證據足資證明被害人李泉源有闖紅燈行為，至被告庭提紅
    綠燈時間測量記錄，因係八十九年九月七日被告自行觀察之記錄，且與本院函詢
    台北市政府交通管制工程處有關被告行駛路徑之燈光號誌運作秒數不相符，此有
    該處九十年四月二十日北市交工控字第九０六一一八四九００號函在卷足資比對
    ，上開測量紀錄自難為被告有利之證據。末被告肇事後，經人報警處理，未報明
    肇事人姓名，處理人員前往傷者就醫之醫院處理時，被告在場，並當場承認為肇
    事人而自首，此有台北市政府警察局交通警察大隊九十年三月一日北市警交大四
    字第九０六一六三一二００號函附自首調查表在卷為憑。本件事證明確，犯行洵
    堪認定。
二核被告所為，係犯刑法第二百七十六條第一項之過失致人於死罪。被告於肇事後
    ，偵查犯罪職權之公務員知悉前，不逃避接受裁判而自首，合於刑法第六十二條
    前段所定對於未發覺之犯罪自首而接受裁判之要件，依法減輕其刑。爰審酌被告
    為一在學學生及其素行、品行、犯罪手段、所生損害、犯後態度及尚未與被害人
    家屬達成和解等一切情狀，量處如主文所示之刑。
三據上論斷，應依刑事訴訟法第二百九十九條第一項前段，刑法第二百七十六條第
    一項、第六十二條前段，罰金罰鍰提高標準條例第一條前段，判決如主文。
本案經檢察官蕭方舟到庭執行職務。
中      華      民      國    九十      年      七      月     十六     日
                                      台灣台北地方法院交通法庭
                                            法  官  李  麗  玲
右正本證明與原本無異。
如不服本判決，應於判決送達後十日內向本院提出上訴狀 (應附繕本) ，上訴於
臺灣高等法院。
                                            書記官  江  虹  儀
中      華      民      國      九十      年    七      月    十六      日
附錄本案論罪科刑法條全文：
刑法第二百七十六條
一因過失致人於死者，處二年以下有期徒刑、拘役或二千元以下罰金。
二從事業務之人，因業務上之過失犯前項之罪者，處五年以下有期徒刑或拘役，得併
 科三千元以下罰金。


司法院資訊處製作；財團法人民間司法改革基金會備份。
